ACORDAO-COMPLETO-2393825

ACÓRDÃO DE RELAÇÃO

ACÓRDÃO DE RELAÇÃO 971/2020 ATA 4/2020 - PRIMEIRA CÂMARA

Acórdão 971/2020-TCU-Primeira Câmara
Considerando que Eliezer Mouta Tavares interpôs recurso de reconsideração contra o Acórdão 2233/2018-TCU-Primeira Câmara, que restou não provido pelo Acórdão 4520/2019-TCU-Primeira Câmara;
Considerando que, em face desse acórdão, foram opostos embargos de declaração, que foram conhecidos e rejeitados pelo Acórdão 8389/2019-TCU-Primeira Câmara;
Considerando que o embargante reproduz as mesmas teses já aventadas e rejeitadas no julgamento dos embargos anteriores, quais sejam: i) que o embargante não tinha poder decisório a respeito do pagamento contestado; que o acórdão não explicitou as circunstâncias fáticas comprobatórias do poder decisório da Pro Reitoria de Administração para realizar o pagamento irregular;
Considerando a natureza meramente protelatória dos embargos;
Considerando o entendimento desta Corte no sentido que o manejo de embargos de declaração manifestamente protelatórios pode ensejar multa, nos termos do §2º do art. 1.026 do Novo Código de Processo Civil, c/c o caput do art. 58 da Lei 8.443/1992, na forma do art. 298 do RI/TCU, conforme restou decidido no Acórdão 593/2017-TCU-Plenário;
Os Ministros do Tribunal de Contas da União ACORDAM, por unanimidade, com fundamento nos arts. 32, inc. II, e 34 da Lei 8.443/1992, bem como art. 287, caput, e 278, §§ 2º e 3º, c/c art. 143, inc. V, "f", ambos do Regimento Interno, em não conhecer dos embargos de declaração opostos por Eliezer Mouta Tavares (peça 503) , em razão do não preenchimento dos requisitos pertinentes; determinar o imediato cumprimento dos acórdãos anteriores, independentemente de manejo de novos expedientes pelo embargante, e em adotar a medida a seguir, dando ciência deste acórdão ao recorrente.
1. Processo TC-Processo 046.390/2012-0 (PRESTAÇÃO DE CONTAS - Exercício: 2011) 
	1.1. Responsáveis: Armando Barroso da Costa Júnior (XXX.977.042-XX) ; Bruno Henrique Garcia Lima (XXX.461.632-XX) ; Darlindo Maria Pereira Veloso Filho (XXX.672.482-XX) ; Edson Ary de Oliveira Fontes (XXX.745.122-XX) ; Eliezer Mouta Tavares (XXX.457.532-XX) ; Erickson Alexandre Rodrigues Barbosa (XXX.675.382-XX) ; Fundação de Apoio e Educação Tecnologia, Pesquisa e Extensão do Centro Federal de Educação Tecnológi (09.021.003/0001-86) ; Geovane Nobre Lamarão (XXX.362.732-XX) ; Joao Luiz Costa de Oliveira (XXX.924.742-XX) ; João Antônio Correa Pinto (XXX.047.012-XX) ; João Guilherme Rodrigues Begot (XXX.430.202-XX) ; Márcio Benício de Sá Ribeiro (XXX.376.862-XX) ; Otávio Fernandes Lima da Rocha (XXX.799.852-XX) ; Rui Alves Chaves (XXX.627.652-XX) ; Sônia de Fátima Rodrigues Santos (XXX.645.202-XX) 
	1.2. Recorrente: Eliezer Mouta Tavares (XXX.457.532-XX) 
	1.3. Órgão/Entidade: Instituto Federal de Educação, Ciência e Tecnologia do Pará
	1.4. Relator: Ministro Bruno Dantas
	1.5. Representante do Ministério Público: Procurador Júlio Marcelo de Oliveira
	1.6. Relator da deliberacao recorrida: Ministro Bruno Dantas
	1.7. Unidades Técnicas: Secretaria de Recursos (SERUR) ; Secretaria de Controle Externo da Educação (SecexEduc) .
	1.8. Representação legal: Alessandra Aparecida da Costa (15852/OAB-PA) e outros, representando Márcio Benício de Sá Ribeiro e Geovane Nobre Lamarão; Sávio Barreto Lacerda Lima (11003/OAB-PA) e outros, representando Márcio Benício de Sá Ribeiro, Rui Alves Chaves e Geovane Nobre Lamarão; Leony Ribeiro da Silva (20740/OAB-PA) e outros, representando Edson Ary de Oliveira Fontes. 
	1.9. Determinações/Recomendações/Orientações: 
	1.9.1. alertar a embargante que novo manejo de recurso meramente protelatório poderá ensejar aplicação de multa, nos termos do entendimento firmado no Acórdão 593/2017-TCU-Plenário, sem prejuízo de ciência à Ordem dos Advogados do Brasil, para apuração de eventual infração disciplinar do causídico.

Primeira Câmara

Armando Barroso da Costa Júnior (XXX.977.042-XX); Bruno Henrique Garcia Lima (XXX.461.632-XX); Darlindo Maria Pereira Veloso Filho (XXX.672.482-XX); Edson Ary de Oliveira Fontes (XXX.745.122-XX); Eliezer Mouta Tavares (XXX.457.532-XX); Erickson Alexandre Rodrigues Barbosa (XXX.675.382-XX); Fundação de Apoio e Educação Tecnologia, Pesquisa e Extensão do Centro Federal de Educação Tecnológi (09.021.003/0001-86); Geovane Nobre Lamarão (XXX.362.732-XX); Joao Luiz Costa de Oliveira (XXX.924.742-XX); João Antônio Correa Pinto (XXX.047.012-XX); João Guilherme Rodrigues Begot (XXX.430.202-XX); Márcio Benício de Sá Ribeiro (XXX.376.862-XX); Otávio Fernandes Lima da Rocha (XXX.799.852-XX); Rui Alves Chaves (XXX.627.652-XX); Sônia de Fátima Rodrigues Santos (XXX.645.202-XX)

ACORDAO-COMPLETO-2527822

Acórdão de Relação 1079/2022 - Primeira Câmara

Acórdão de Relação

BRUNO DANTAS

Ministro Bruno Dantas

Alessandra Aparecida da Costa (15852/OAB-PA) e outros, representando Márcio Benício de Sá Ribeiro e Geovane Nobre Lamarão; Sávio Barreto Lacerda Lima (11003/OAB-PA) e outros, representando Márcio Benício de Sá Ribeiro, Rui Alves Chaves e Geovane Nobre Lamarão; Leony Ribeiro da Silva (20740/OAB-PA) e outros, representando Edson Ary de Oliveira Fontes.

Procurador Júlio Marcelo de Oliveira

PRESTAÇÃO DE CONTAS (PC)

Secretaria de Recursos (SERUR); Secretaria de Controle Externo da Educação (SecexEduc).